臺北高等行政法院判決
　　　　　　　　　　　　　　　　　　 93年度訴字第04077號
　　　　　　　　　　　　　　　.
原　　　告　興立建設股份有限公司
代　表　人　甲○○
被　　　告　財政部臺灣省北區國稅局
代　表　人　許虞哲（局長）住同上
訴訟代理人　丙○○
送達代收人　乙○○
上列當事人間因營利事業所得稅事件，原告不服財政部中華民國
93年10月7日台財訴字第09300315850號訴願決定，提起行政訴訟
。本院判決如下：
    主  文
原告之訴駁回。
訴訟費用由原告負擔。
    事  實
一、事實概要：原告民國（下同）83年度營利事業所得稅結算申
    報，原列報營業收入新台幣（下同）63,882,762元，營業成
    本63,648,000元，營業費用4,289,443元，營業淨利為虧損
    40,541,681元，加計非營業收入41,777元，減非營業損失
    3,199,890元，課稅所得額為虧損7,212,794元。經被告初查
    以原告之負責人甲○○與其興建「中正寶座」合建契約案（
    下稱系爭合建案）之地主係同一人，且其房地交易內容與合
    建分售方式，多所衝突，核其實質交易內容應係自地自建方
    式，乃依營利事業所得稅查核準則（下稱查核準則）第32條
    第3款規定，按房屋評定標準價格佔土地公告現值及房屋評
    定標準價格總額之比例依房地出售合約與申報金額較高者，
    按比例計算出售房屋收入為79,013,112元，出售土地收入為
    54,085,644元，並以原告計算營業成本有誤，改採建坪法重
    新核算出售房屋之營業成本為64,167,427元，依土地公告現
    值核認出售土地成本為13,138, 919元，並依財政部75年10
    月14日台財稅第7526740號函釋意旨，按比例核算出售土地
    應分攤之營業費用與利息費用為2, 897,872元，即出售土地
    所得應為38,048,853元（出售土地收入54,085,644元-土地
    成本13,138,919元-分攤營業費用與利息費用2,897,872元
    =38,048,853元）；另營業費用部分，原查剔除過期帳--保
    險費2,045元，並剔除與業務無關其他費用355,711元，核定
    營業費用為3,931,687元，綜上，核定原告出售土地與房屋
    部分營業收入為133,098,756元、營業成本為77,306,346元
    、營業費用3,931,452元，加計非營業收入41,777元，減非
    營業損失3,199,890元，核定全年所得額為48,702,845元，
    減免稅之出售土地所得38,048,853元，核定課稅所得額為
    10,653,992元，補徵營利事業所得稅額為2,650,070元。原
    告不服，就銷貨收入、銷貨成本及營業費用等3項，申請復
    查，未獲變更，提起訴願，案經財政部92年6月19日台財訴
    字第0920016504號訴願決定略以，被告未依限檢卷答辯，致
    本件事證未臻明確為由，將原處分（復查決定）撤銷，著由
    被告另為處分。案經被告重核復查決定仍維持原核定，原告
    仍表不服，遂復提起訴願，遭決定駁回，遂向本院依法提起
    行政訴訟。
二、兩造聲明：
　(一)原告聲明：
    1.訴願決定及原處分均撤銷。
    2.訴訟費用由被告負擔。
  (二)被告聲明：1.駁回原告之訴。 2.訴訟費用由原告負擔。
三、兩造之爭點：
  (一)原告主張：
    1.第按：「法人為法律上之獨立人格者，其與為法人代表人
      之自然人，係各別之權利義務主體，不容混為一談。」行
      政法院50 年判字第110號判例明示其旨。次按：「稽徵機
      關於進行調查或復查時，納稅義務人未能提示證明所得額
      之帳簿文據者，依所得稅法第八十三條規定，固得依查得
      之資料或同業利潤標準，核定其所得額，惟納稅義務人如
      已提供有關資料，稽徵機關即應就其提供之資料調查認定
      ，不得仍援前開規定，核定其所得額。」行政法院57年判
      字第60號著有判例（同院56年判字第18號判例亦同此旨）
      。另按：「依舊所得稅法第七十七條第一項及第八十條規
      定，稽徵機關接到結算申報書後，應派員調查，並經該稽
      徵機關之查定會議，核定其所得額及應納稅額，稽徵機關
      進行調查時，納稅義務人不依稽徵機關規定時期，將各種
      證明所得額之帳簿文據送交調查，或於稽徵機關派員就地
      調查時，不提示該項帳簿文據者，稽徵機關始得逕行決定
      其所得額。本件既非曾經被告官署規定時間命原告將各種
      證明所得額之帳簿文據送交調查而原告於規定時間內不提
      出，亦非於被告官署派員就地調查而原告拒不提示該項帳
      簿文據，自與上開規定得逕行決定其所得額之情形不符。
      」行政法院53年判字第128號判例足資參照。再按：「認
      定事實，須憑證據，不得出於臆測」行政法院61年判字第
      70號亦有判例可參。又稱『合建分售』者，係指一方（地
      主）提供土地，他方（建主）提供資金，合作建屋，而於
      建屋完成後，約定地主與建主各自出售房地，自行收取價
      款之謂；至地主與建主同屬一人者，則謂之『自地自建』
      。
    2.查系爭土地乃原告法定代理人鍾煌順於74年9月24日經由
      法院拍賣取得，嗣甲○○於81年8月13日與原告簽訂『中
      正寶座』合建契約（下稱系爭合建案），約定合作建屋之
      出售價款，由原告及甲○○各分得百分之五十，並依出售
      價款分配額，列報原告之83年度營業收入。又於申請復查
      後，因被告要求，原告已於90年5月21日將包括日記簿
      （分錄簿）一本；現金簿一本；總分類帳一本；（
      房、地）買賣合約二十九本；工程合約八本；個人綜
      合所得繳款申報書五份；銷貨統一發票存根二十五本；
      傳票暨憑證十二本；統一發票購買證一本；營業稅
      自動報繳繳款書六份；土地登記簿謄本一份；合建企
      約書一本等足以證明系爭合建案確係由原告提供資金、甲
      ○○提供土地而『合建分售』之資料，送交被告調查，此
      有被告法務科調借帳簿憑證收據可稽，詎被告及訴願決定
      機關非但疏未審酌上開合約、帳冊等相關資料，反而遽指
      原告未能提出佐證資料證明云云，顯有應調查之證據怠於
      調查之違失。請法院命被告提出上開合約、帳冊等相關資
      料，並詳加調查，俾明真相。
    3.原告法定代理人甲○○於施工期間將系爭土地過戶予訴外
      人吳惠玉，係伊個人之節稅、理財行為，既無違法，亦與
      原告無涉；且原告出售並過戶予中國航聯之權利，僅占系
      爭土地十萬分之八四八六，迺被告竟因此認定系爭合建案
      實質上為原告『自地自建』，實嫌荒謬。
    4.系爭合建案之部分購買戶雖訂有同意書，然既曰『部分』
      ，即表示並非『全部』或『大多數』購買戶均訂有同意書
      ，則原告顯無可能因而居於主導地位；詎被告竟憑認原告
      具該交易之控制主導權，所持理由除有矛盾，亦屬無據。
      至中正寶座190號之建物，所以登記在前，簽約在後，亦
      僅係單純因已有口頭約定在先（按買賣契約之成立，不以
      書面為必要），因業務繁忙未及簽約，故先辦過戶，事後
      本於誠信，再補簽契約，此情常見諸於一般不動產交易實
      務；迺被告過度聯想，本於臆測，認與常理不符，殊嫌率
      斷。
    5.甲○○固係原告之法定代理人，惟甲○○與原告於法律上
      究屬各別之權利義務主體，且原告於申請復查時，既已提
      供有關資料，被告即應就原告提供之資料調查認定；詎被
      告未能明辨，徒以甲○○為原告之法定代理人，遽認系爭
      合建案實質上為原告『自地自建』，復就原告所檢具之相
      關資料恝置毋論，而妄加臆測，逕予認定，所為處分自無
      可採。
    6.綜上所述，本件之訴願決定、復查決定及原處分顯違前揭
      行政法院50年判字第110號判例、同院57年判字第60號判
      例、56年判字第18號判例、53年判字第128號判例暨61年
      判字第70 號判例，認事用法洵有違法、不當甚明。請予
      撤銷，俾維權益，並彰法制。
  (二)被告主張：
    1.按「自75年1月1日起，營利事業與地主合建分成、合建分
      售土地及房屋或自行以土地及房屋合併銷售時，其房屋款
      及土地款未予劃分或房屋款經查明顯較市價為低者，其房
      屋價格應依房屋評定標準價格占土地公告現值及房屋評定
      標準價格總額之比例計算。」為行為時營利事業所得稅查
      核準則第32條第3項所明定。次按「營利事業於75年1月1
      日以後出售房地，土地交易所得免徵所得稅，土地部分之
      營業費用分攤如下 (一)銷售房地所產生直接費用可單獨
      計算者，應分別歸屬土地房屋負擔。(二)銷售房地所發生
      之營業費用於減除上述直接費用後，難以明顯劃分者，按
      稅捐稽徵機關核定房地售價比例分攤。(三)營業外損失，
      屬於利息支出部分，除屬專案貸款得個別認定外，其餘一
      般性貸款應按核定房地售價比例計算土地應分擔之利息，
      自利息支出項下減除。」為財政部75年10月14日台財稅第
      7526840號函所明定。
    2.原告83年度營利事業所得稅結算申報，列報營業收入63,8
      82,762元，營業成本63,648,000元，營業費用4,289,443
      元，營業淨利虧損40,541,681元，加計非營業收入41,777
      元，減非營業損失3,199,890元，課稅所得額虧損7,212,7
      94元，原查以原告之負責人與合建契約之地主係同一人，
      且其房地交易內容與合建分售方式，多所衝突，其實質交
      易內容應係自地自建方式，遂依前揭規定按房屋評定標準
      價格佔土地公告現值及房屋評定標準價格總額之比例依房
      地出售合約與申報金額較高者，按比例計算出售房屋收入
      79,013,112元，出售土地收入54,085,644元，並以原告計
      算營業成本有誤，而採建坪法重新核算出售房屋之營業成
      本64,167,427元，依土地公告現值核認出售土地成本13,1
      38,919元，並依前揭函釋，按比例核算出售土地應分攤之
      營業費用與利息費用2,897,872元，即出售土地所得38,04
      8,853元（出售土地收入54,085,644-土地成本13,138,919
      -分攤營業費用與利息費用2,897,872=38,048,853元）；
      另營業費用部分，原查剔除過期帳-保險費2,045元，並剔
      除與業務無關其它費用355,711元，核定營業費用3,931,6
      87元。綜上，原查核定出售土地與房屋部分營業收入133,
      098,756元、營業成本77,306,346元、營業費用3,931,452
      元，加計非營業收入41,777元，減非營業損失3,199,890
      元，核定全年所得額48,702,845元，減免稅之出售土地所
      得38,048,853元，核定課稅所得額10,653,992元，應補稅
      額2,650,070元。原告不服，就營業收入、營業成本及營
      業費用等3項，申經復查結果未獲變更，循序提起訴願，
      主張略以83年度完工出售之工程中正寶座與地主係採合建
      分售方式銷售房屋，本局按自地自建方式核定，認事用法
      有誤；地主（原告負責人）於施工期間將土地過戶與其配
      偶吳惠玉因增值稅節稅理財行為；83年9月本案業已完工
      ，地主為方便日後長期餘屋銷售，將餘屋所佔土地持分寄
      託於原告名下，係信用寄託行為（參閱民法第603條），
      所以與中國航聯產物保險公司的買賣合約書出售人為原告
      ；原告股東不滿原分配比例不合理經與地主多次洽商後，
      達成協議，並經購買戶同意後才變更房屋款及土地款，絕
      非原告得以任意分配土地及房屋款；中正寶座190號建築
      物所有權登記在前，簽約在後，係因本案完工欲辦理第一
      次產權登記前，地主即與原告口頭約定承購，合約待其出
      差回來再補簽，原告本於誠信原則，遂將該戶連同其他購
      買戶一起辦理產權第一次登記，事後地主才與原告於89年
      9月補簽完成該買賣合約等語。案經財政部訴願決定略以
      ：「被告迄未檢卷答辯，致本件事證未臻明確，爰將原處
      分（復查決定）撤銷，由被告另為適當之處分。」訴願決
      定經重核復查決定仍維持原核定，原告仍表不服，提起訴
      願。
    (3)財政部訴願決定（大略與被告重核復查決定同）略以原
      告之負責人甲○○於合建分售合約簽約時，尚為該筆土地
      所有權人，於原告施工期間，即將土地出售與吳惠玉（即
      負責人之配偶），是土地所有權人業已變更為吳惠玉。
      經由土地登記謄本得知，吳惠玉於完工後將土地過戶與購
      買戶，並於83年9月1日過戶土地權利之十萬分之二八八二
      七與原告，原告於83年10月26日又將土地權利之十萬分之
      八四八六過戶與中國航聯產物保險公司（下稱中國航聯）
      ，查系爭買賣土地、房屋予中國航聯之合約書，出售人皆
      為原告，得知該交易實質為原告自地自建銷售房地，核與
      原告主張採合建分售方式，即有未合。原告除與購買戶
      訂立買賣合約外，部分之購買戶另訂有同意書，其同意書
      之內容為：○○○原向原告購買房屋款○○○元，土地款
      ○○○元，同意變更房屋款為○○○元、土地款為○○○
      元，從而原告得以任意分配土地款及房屋款，具該交易控
      制主導權。又例中正寶座190號，根據建築改良物登記
      簿所載第一次登記所有權人為甲○○（即負責人）之登記
      日期為83年8月2日，惟經查甲○○與原告房屋買賣合約書
      ，簽約日期為83年9月份，其建築物所有權登記在前，簽
      約在後，亦與常理不合。原告一再堅稱係採合建分售方
      式銷售房屋，惟迄未提示任何與本案交易攸關之資金流程
      以佐其說，空言主張，所稱核無足採。參諸改制前行政法
      院36年度判字第16號判例意旨，原告既未能提出其他佐證
      資料足以證明係採合建分售方式興建房屋出售，是原查以
      其實際交易性質核屬自地自建方式，依實質課稅原則，重
      新核算營業收入、營業成本及營業費用，核定課稅所得額
      10,653,992元，應補稅額2,650,070元，並無違誤，重核
      復查決定仍維持原核定，並無不妥。訴願決定遞予維持。
    4.原告提起本訴訟主張其代理人甲○○於施工期間將系爭土
      地過戶予吳惠玉係個人之節稅理財行為，既無違法亦與原
      告無涉，且原告出售過戶予中國航聯之權利，僅佔系爭土
      地十萬分之八四八六，被告竟因此認定系爭合建案實質為
      原告自地建實嫌荒謬云云。經查原告仍執陳詞爭執，且雖
      提示分錄簿、現金帳等帳簿憑證，惟仍未提示買賣系爭土
      地，出售房屋之案關資金流程以佐其說，所訴無足採信，
      請予維持。
    5.綜上論述，原處分、復查決定及訴願決定並無違誤，請准
      如答辯之聲明判決。
    理  由
一、按「左列各種所得，免納所得稅：一．．．十六、個人及營利
    事業出售土地，或個人出售家庭日常使用之衣物、家具，或
    營利事業依政府規定為儲備戰備物資而處理之財產，其交易
    之所得。．．．」及「營利事業所得之計算，以其本年度收
    入總額減除各項成本費用、損失及稅捐後之純益額為所得額
    。」分別為所得稅法第4條第1項第16款及第24條第1項所明
    定；次按「出售或交換資產利益：．．．三自75年1月1日起
    ，營利事業與地主合建分成、合建分售土地及房屋或自行以
    土地及房屋合併銷售時，其房屋款及土地款未予劃分或房屋
    款經查明顯較市價為低者，其房屋價格應依房屋評定標準價
    格占土地公告現值及房屋評定標準價格總額之比例計算。」
    復為行為時營利事業所得稅查核準則第32條第3項所明定；
    末按「營利事業於75年1月1日以後出售房地，土地交易所得
    免徵所得稅，土地部分之營業費用分攤如下：(一)銷售房地所
    產生直接費用可單獨計算者，應分別歸屬土地房屋負擔。(二)
    銷售房地所發生之營業費用於減除上述直接費用後，難以明
    顯劃分者，按稅捐稽徵機關核定房地售價比例分攤。(三)營業
    外損失，屬於利息支出部分，除屬專案貸款得個別認定外，
    其餘一般性貸款應按核定房地售價比例計算土地應分擔之利
    息，自利息支出項下減除。」為財政部75年10月14日台財稅第
    7526840號函所明定。
二、查原告83年度營利事業所得稅結算申報，列報營業收入63,8
    82,762元，營業成本63,648,000元，營業費用4,289,443元
    ，營業淨利虧損40,541,681元，加計非營業收入41,777元，
    減非營業損失3,199,890元，課稅所得額虧損7,212,794元，
    被告初核以原告之負責人與合建契約之地主係同一人，且其
    房地交易內容與合建分售方式，諸多未合，認定其實質交易
    內容應係「自地自建」方式，非所稱之「合建分售」方式，
    遂依前揭規定按房屋評定標準價格佔土地公告現值及房屋評
    定標準價格總額之比例，依房地出售合約與申報金額較高者
    ，按比例計算出售房屋收入為79,013,112元，出售土地收入
    為54,085,644元，並以原告計算營業成本有誤，而採「建坪
    法」重新核算出售房屋之營業成本64,167,427元，依土地公
    告現值核認出售土地成本13,138,919元，並依前揭函釋，按
    比例核算出售土地應分攤之營業費用與利息費用2,897,872
    元，即出售土地所得38,048,853元（出售土地收入54,085,
    644－土地成本13,138,919－分攤營業費用與利息費用2,897
    ,872 ＝38,048,853元）；另營業費用部分，剔除過期帳保
    險費2,045元，並剔除與業務無關其它費用355,711元，核定
    營業費用3,931,687元之事實，有原告83年度營利事業所得
    稅結算申報書及核定通知書、原告與中國航聯產物保險公司
    （下稱中國航聯）土地買賣契約書、原告負責人甲○○與原
    告間之房屋買賣契約書、系爭合建案之預定買賣契約書、系
    爭合建案土地及房屋價款得由原告變更之同意書、系爭合建
    案部分建物之登記簿謄本、系爭合建案契約書、被告就原告
    83 年度營利事業所得稅申報核定通知書調整法令及依據說
    明書、復查申請書及訴願書等，各附原處分卷足稽，堪認為
    真實。兩造主要爭執在：系爭合建案究係「合建分售」，或
    係「自地自建」？對此，原告主張系爭合建案究係「合建分
    售」或係「自地自建」，涉及稅金計算，前者有利原告後者
    不利原告，依系爭合建案契約書當然為合建分售，實非被告
    所稱之自地自建，而被告所稱之系爭合建案之房地交易內容
    與合建分售方式，多所衝突，核其實質交易內容應係自地自
    建方式，並非實在，實係節稅行為之表現，被告認事用法有
    誤等語；被告則以系爭合建案之資金來源主要來自原告，惟
    系爭合建案之地主為原告之負責人，且自其房地交易內容又
    與合建分售方式多所衝突，就其實質交易內容觀之應係自地
    自建方式，因而認定以自地自建方式課稅等語，資為答辯。
    經查：
    (一)依系爭合建案契約書第九項「產權之移轉」之約定：「甲
      方（指地主即原告之負責人甲○○）於12樓混凝土結構完
      成，應準備土地所有權狀、印鑑證明等．．．過戶證件，
      交由乙方指定之代書辦理過戶手續。．．．」約明產權過
      戶時期為「第12樓混凝土結構完成」，惟原告負責人甲○
      ○於合建分售合約簽約時（81年8月13日，原告在訴願書
      第3頁自行載明之日期），尚為該筆土地所有權人，但原
      告負責人卻於施工期間即82年6月30日將土地出售其配偶
      吳惠玉，而於82年9月1日完成登記，有該土地登記簿謄本
      附原處分足佐，是知系爭合建案之土地所有權人業已變更
      為吳惠玉，顯與系爭合建案契約書之產權約定有違。
    (二)次查自系爭合建案土地之土地登記謄本觀之，原告負責人
      之配偶吳惠玉係於系爭合建案工程完工後，將土地過戶與
      承購戶，並於83年9月1日過戶土地權利之10萬分之28827
      予原告，原告於83年10月26日又將土地權利之10萬分之
      8486 過戶與中國航聯，有該土地登記簿謄本附原處分足
      按，而自系爭合建案之土地及房屋出售予中國航聯之買賣
      合約書，賣方立約人均為原告公司，亦有該等土地及房屋
      買賣契約書各一份附原處分卷足查，益見原告所稱系爭合
      建為「合建分售」方式之事實與查證之事實未符，而難以
      憑採，系爭合建案契約書應僅徒具形式之避稅書面而已，
      與實質課稅原則有違，自難以採取。原告陳稱於施工期間
      將土地過戶與其配偶吳惠玉因增值稅節稅理財行為，暨83
      年9月本案業已完工，地主為方便日後長期餘屋銷售，將
      餘屋所佔土地持分寄託於原告名下，係信用寄託行為（參
      閱民法第603條），因而發生與中國航聯產物保險公司的
      買賣合約書出售人為原告之情形等語，更見系爭合建案契
      約書僅具形式而與實情不合之事實，洵堪認定。
    (三)再者，原告除與承購戶訂立買賣合約書外，部分承購買戶
      並另訂有同意書，其同意書之內容為：「ＯＯＯ原向原告
      購買房屋款ＯＯ元，土地款ＯＯ元，同意變更房屋款為Ｏ
      Ｏ元、土地款為ＯＯ元．．．」，有該同意書附原處分卷
      足證，可知原告亦得以任意分配土地款及房屋款，而具該
      交易控制主導權。原告雖稱係因股東不滿原分配比例不合
      理，經與地主多次洽商後，達成協議，並經承購買戶同意
      後才變更房屋款及土地款，絕非原告得以任意分配土地及
      房屋款等語，惟原告所稱之舉止亦與系爭合建案契約書未
      合，亦未見原告與地主（或原告之負責人或原告負責人之
      配偶）就此在系爭合建案契約書有任何註記或修正，自難
      認實在。
    (四)另外，系爭合建案中正寶座第190號房屋，根據建築改良
      物登記簿所載第一次登記所有權人為甲○○（即原告負責
      人）之登記日期為83年8月2日，惟經查對甲○○與原告房
      屋買賣合約書之簽約日期竟為「83年9月」，即發生系爭
      合建案之建築物所有權登記在前，簽約在後之不合理現象
      。原告陳稱發生此種情形係因本案完工欲辦理第一次產權
      登記前，地主即與原告口頭約定承購，合約待其出差回來
      再補簽，原告本於誠信原則，遂將該戶連同其他購買戶一
      起辦理產權第一次登記，事後地主才與原告於89年9月補
      簽完成該買賣合約等語，仍難認足以證明系爭合建案為真
      正合建分售案。
    (五)末查原告一再堅稱本件系爭合建案係採「合建分售」方式
      銷售房屋，惟經命原告提示付款予地主之資金流程資料以
      供調查等，原告僅提示部分資金動向（部分存摺影本資料
      附本院卷宗），仍無法完全瞭解實際資金支付情形，可見
      原告仍未能完整提示相關證明文件證明所主張之事實，參
      諸改制前行政法院36年度判字第16號判例意旨，被告以原
      告未能提出其他佐證資料，以證明係採合建分售方式興建
      房屋出售，即以查得之資料認定其實際交易性質核屬自地
      自建方式，依實質課稅原則，重新核算營業收入、營業成
      本及營業費用，核定課稅所得額10,653,992元，應補稅額
      2,650,070元，即無不合。
三、綜上，被告原查引據首揭規定，核定原告出售土地與房屋部
    分營業收入133, 098,756元、營業成本77,306,346元、營業
    費用3,931,452元，加計非營業收入41,777元，減非營業損
    失3,199,890元，核定全年所得額48,702,845元，減免稅之
    出售土地所得38,048,853元，核定課稅所得額10,653,992元
    ，應補稅額2,650,070元，並無違誤，復查及訴願決定予以
    維持，亦無不合。原告仍執前詞訴請撤銷，為無理由，應予
    駁回。
四、本件判決基礎已經明確，兩造其餘主張或陳述，與判決結果
    無影響，不再一一論述。
據上論結，本件原告之訴為無理由，爰依行政訴訟法第98條第3
項前段，判決如主文。
中　　華　　民　　國　　94　　年　  11　　月　 17  　 日
                 臺 北 高 等 行 政 法 院   第 六 庭
                             審 判 長 法  官　林  樹  埔
                                      法  官　許  瑞  助
                                      法  官　陳  鴻  斌
上為正本係照原本作成。
如不服本判決，應於送達後20日內，向本院提出上訴狀並表明上
訴理由，如於本判決宣示後送達前提起上訴者，應於判決送達後
20日內補提上訴理由書（須按他造人數附繕本）。
中　　華　　民　　國　　94　　年　  11　　月　 17  　 日
                                      書記官  蔡  逸  萱
